trunk/resultats/catalan_i.aff
flag *D:    # Pronoms personals enclítics darrere vocal
    .                    > 'M                   # posa'm
    .                    > 'NS                  # posa'ns
    .                    > 'T                   # posa't
    .                    > \-US                 # posa-us
    .                    > 'S                   # posa's
    .                    > 'L                   # posa'l
    .                    > \-LA                 # posa-la
    .                    > \-LI                 # posa-li
    .                    > 'LS                  # posa'ls
    .                    > \-LES                # posa-les
    .                    > \-HO                 # posa-ho
    .                    > \-HI                 # posa-hi
    .                    > 'N                   # posa'n
    .                    > \-SE'T               # posa-se't
    .                    > \-SE\-US             # posa-se-us
    .                    > \-SE'M               # posa-se'm
    .                    > \-TE'M               # posa-te'm
    .                    > \-US\-EM             # posa-us-em
    .                    > \-SE'NS              # posa-se'ns
    .                    > \-TE'NS              # posa-te'ns
    .                    > \-US\-ENS            # posa-us-ens
    .                    > \-SE'L               # posa-se'l
    .                    > \-TE'L               # posa-te'l
    .                    > \-US\-EL             # posa-us-el
    .                    > \-ME'L               # posa-me'l
    .                    > 'NS\-EL              # posa'ns-el
    .                    > 'LS\-EL              # posa'ls-el
    .                    > \-L'HI               # posa-l'hi
    .                    > \-SE'LS              # posa-se'ls
    .                    > \-TE'LS              # posa-te'ls
    .                    > \-US\-ELS            # posa-us-els
    .                    > \-ME'LS              # posa-me'ls
    .                    > 'NS\-ELS             # posa'ns-els
    .                    > 'LS\-ELS             # posa'ls-els
    .                    > 'LS\-HI              # posa'ls-hi
    .                    > \-SE\-LA             # posa-se-la
    .                    > \-TE\-LA             # posa-te-la
    .                    > \-US\-LA             # posa-us-la
    .                    > \-ME\-LA             # posa-me-la
    .                    > 'NS\-LA              # posa'ns-la
    .                    > 'LS\-LA              # posa'ls-la
    .                    > \-LA\-HI             # posa-la-hi
    .                    > \-SE\-LES            # posa-se-les
    .                    > \-TE\-LES            # posa-te-les
    .                    > \-US\-LES            # posa-us-les
    .                    > \-ME\-LES            # posa-me-les
    .                    > 'NS\-LES             # posa'ns-les
    .                    > 'LS\-LES             # posa'ls-les
    .                    > \-LES\-HI            # posa-les-hi
    .                    > \-SE\-LI             # posa-se-li
    .                    > \-TE\-LI             # posa-te-li
    .                    > \-US\-LI             # posa-us-li
    .                    > \-ME\-LI             # posa-me-li
    .                    > 'NS\-LI              # posa'ns-li
    .                    > \-S'HO               # posa-s'ho
    .                    > \-T'HO               # posa-t'ho
    .                    > \-US\-HO             # posa-us-ho
    .                    > \-M'HO               # posa-m'ho
    .                    > 'NS\-HO              # posa'ns-ho
    .                    > 'LS\-HO              # posa'ls-ho
    .                    > \-LI\-HO             # posa-li-ho
    .                    > \-SE'N               # posa-se'n
    .                    > \-TE'N               # posa-te'n
    .                    > \-US\-EN             # posa-us-en
    .                    > \-ME'N               # posa-me'n
    .                    > 'NS\-EN              # posa'ns-en
    .                    > \-L'EN               # posa-l'en
    .                    > 'LS\-EN              # posa'ls-en
    .                    > \-LA'N               # posa-la'n
    .                    > \-LES\-EN            # posa-les-en
    .                    > \-LI'N               # posa-li'n
    .                    > \-S'HI               # posa-s'hi
    .                    > \-T'HI               # posa-t'hi
    .                    > \-US\-HI             # posa-us-hi
    .                    > \-M'HI               # posa-m'hi
    .                    > 'NS\-HI              # posa'ns-hi
    .                    > \-L'HI               # posa-l'hi
    .                    > 'LS\-HI              # posa'ls-hi
    .                    > \-LA\-HI             # posa-la-hi
    .                    > \-LES\-HI            # posa-les-hi
    .                    > \-N'HI               # posa-n'hi
    .                    > \-LI'L               # posa-li'l
    .                    > \-LI'LS              # posa-li'ls
    .                    > \-LI\-LA             # posa-li-la
    .                    > \-LI\-LES            # posa-li-les
    .                    > \-SE\-VOS            # posa-se-vos 
    .                    > \-VOS\-EM            # posa-vos-em 
    .                    > \-VOS\-ENS           # posa-vos-ens
    .                    > \-VOS\-EL            # posa-vos-el 
    .                    > \-VOS\-ELS           # posa-vos-els
    .                    > \-VOS\-LA            # posa-vos-la 
    .                    > \-VOS\-LES           # posa-vos-les
    .                    > \-VOS\-LI            # posa-vos-li 
    .                    > \-VOS\-HO            # posa-vos-ho 
    .                    > \-VOS\-EN            # posa-vos-en 
    .                    > \-VOS\-HI            # posa-vos-hi 

flag *E:    # Plurals afegint una s (sense canvis de so) i plurals de [sx][ct]$ i [aeou]ig
    [^AS]                > S                    # homes
    [SX] [CT]            > OS                   # boscos, rostos, textos
    [AEO] I G            > -IG,JOS              # rajos, baladrejos, rojos 
    [^CÇGJU] A           > -A,ES                # dones
    [^GQ] U A            > -A,ES                # grues
    [GQ] U A             > -UA,ÜES              # aigües, siliqües
    C A                  > -CA,QUES             # vaques
    Ç A                  > -ÇA,CES              # terces
    G A                  > -GA,GUES             # bagues
    J A                  > -JA,GES              # pluges

flag *I:    # Plurals afegint o (eventualment amb canvi d'accent)
    [^S]                 > OS                   # guixos
    [^ÀÈÉÍÒÓÚ] S         > OS                   # gasos, cursos
    À S                  > -ÀS,ASOS             # biogasos
    È S                  > -ÈS,ESOS             # entesos
    É S                  > -ÉS,ESOS             # 
    [^AEOU] Í S          > -ÍS,ISOS             # avisos
    [AEO] Í S            > -ÍS,ÏSOS             # 
    [GQ] U Í S           > -ÍS,ISOS             # 
    [^GQ] U Í S          > -ÍS,ÏSOS             # 
    Ò S                  > -ÒS,OSOS             # 
    Ó S                  > -ÓS,OSOS             # 
    [^AEOI] Ú S          > -ÚS,USOS             # 
    [AEOI] Ú S           > -ÚS,ÜSOS             # 
